【裁判字號】    96,小上,21
【裁判日期】    950718
【裁判案由】    給付管理費等
【裁判全文】
臺灣臺北地方法院民事判決              96年度小上字第21號
上  訴  人  同泰大庭園社區管理委員會
法定代理人  丙○○
被  上訴人  甲○○
訴訟代理人  乙○○
上列上列當事人間請求給付管理費等事件，上訴人對於中華民國
95年9月27日臺灣臺北地方法院新店簡易庭95年度店小字第349號
第一審判決提起上訴，本院判決如下：
    主  文
上訴駁回。
第二審訴訟費用新台幣壹仟伍佰元由上訴人負擔。
    理      由
一、小額程序之第二審判決，依上訴意旨足認上訴為無理由者，
    得不經言詞辯論為之，此民事訴訟法第436之29條第2款訂有
    明文。
二、經查，本件上訴人對於第一審判決提起上訴，其理由略稱：
    上訴人請求被上訴人賠償律師代理訴訟之酬金肆萬元，係依
    據民法第184條第2項之規定，主張被上訴人違反保護他人之
    法律（即公寓大廈管理條例），因不作為構成對上訴人之侵
    權行為，應對上訴人負損害賠償責任；雖民事訴訟法僅對第
    三審上訴採律師強制代理制度，但第一審律師之酬金，上訴
    人亦得依據侵權行為之法則，請求被上訴人負損害賠償責任
    ，是認為原審判決有民事訴訟法第469條第6款規定之違背法
    令情形。
    （註、其他管理費之爭執，已經不在上訴範圍內，有96 年
    03月01日準備程序筆錄可參；而被上訴人繳清所積欠之管理
    費，亦經上訴人於同年月21日經本院電詢查證無誤，亦此敘
    明）。
三、惟核其上訴狀所載內容，係就原審駁回上訴人請求賠償律師
    代理訴訟之酬金肆萬元而上訴，但原審已詳細敘明被上訴人
    雖欠繳管理費，並未違反保護人之法律，而是違反區分所有
    權人間之規約或契約約定，無涉於侵權行為，而駁回上訴人
    原審之請求，並無判決不備理由情形。又按所謂保護他人之
    法律是指一般防止危害權益或禁止侵害他人權益之法律，尤
    其側重以保護公眾之權益為目的者，如道路交通安全規則在
    保障公眾行車安全為目的（最高法院88年度台上字第1111號
    判決）、勞工安全衛生法係以防止職業災害、保障勞工安全
    及健康為目的（臺灣高等法院84年度勞上字第40號判決）等
    均是，而公寓大廈管理條例有關管理費之給付規定（參見該
    條例第18條第1項第2款），是為充實公寓大廈共同基金而設
    ，而共同基金是為籌措公寓大廈管理維護之費用而設，並非
    一般防止危害權益或禁止侵害他人權益之法律，自非為民法
    第184條第2項所稱保護他人之法律，原審判決之論述並無違
    誤，上訴意旨仍主張被上訴人違反公寓大廈管理條例是違反
    保護人之法律，足認上訴為無理由，揆諸首開說明，得不經
    言詞辯論以判決駁回之。
四、本件訴訟費用額，依後附計算書確定如主文第二項所示金額
    。
五、據上論結，本件上訴為無理由。依民事訴訟法第436條之29
    第2款、第436條之19第1項、第78條，判決如主文。
中    華    民    國    95    年    7     月    18    日
                 民事第五庭    審判長法  官  翁昭蓉
                                     法  官  陶亞琴
                                     法  官  陳心弘
計   算   書：金  額。
第二審裁判費：1500元。
合        計：1500元。
以上正本係照原本作成。
本判決不得上訴。
中    華    民    國    96    年    7     月    18    日
                                     書記官  許博為


司法院資訊處製作；財團法人民間司法改革基金會備份。
